【裁判字號】    89,自,25
【裁判日期】    890529
【裁判案由】    背信
【裁判全文】
臺灣臺中地方法院刑事判決                            八十九年度自字第二五號
    自  訴  人  林英
    被      告  丙○○
右列被告因背信等案件，經自訴人提起自訴，本院判決如左：
    主      文
丙○○無罪。
    理      由
一、自訴意旨略以：自訴人乙○○與被告丙○○係親兄弟，各自在外謀生，自訴人乙○○於民國八十三年十一月二十日離台前往大陸營商謀生，在離台當日親自將現
    金新台幣（下同）二百萬元託交給被告丙○○代為保管，以備自訴人乙○○他日
    之急用，八十四年三月間，自訴人乙○○同居女友王秀鑾之胞兄甲○○電向自訴
    人乙○○告貸八十萬元，自訴人乙○○即電託被告丙○○請其自代為保管之二百
    萬元中撥匯八十萬元借給甲○○，八十四年七月間，自訴人乙○○因個人生意之
    需要，仍電託被告丙○○自代管之款項中，電匯五十萬元給丁○○，而甲○○在
    八十五年三月間，又向自訴人乙○○告貸五十萬元，自訴人乙○○仍再電囑被告
    丙○○自代保之款項中，再撥匯五十萬元借給甲○○，嗣於八十七年間，自訴人
    乙○○與同居人王秀鑾分手後，自訴人乙○○乃向甲○○催討前開一百三十萬元
    借款，甲○○竟於八十八年五月二十一日以存證信函否認有借款情事，而被告丙○○雖堅稱有代為匯款，然迄未能提出匯款一百三十萬元給甲○○之事證，因認
    被告丙○○涉有刑法第三百三十五條第一項之侵占罪嫌及同法第三百四十二條第
    一項之背信罪嫌云云。
二、按犯罪事實應依證據認定之，無證據不得推定其犯罪事實，又不能證明被告犯罪
    者，應為無罪判決之諭知，刑事訴訟法第一百五十四條、第三百零一條第一項定
    有明文。又認定不利於被告之證據須依積極證據，苟積極證據不足為不利於被告
    事實之認定時，即應為有利被告之認定，更不必有何有利之證據，最高法院三十
    年上字第八一六號判例可資參照。
三、自訴人乙○○認被告丙○○涉有侵占及背信罪行，無非以其於八十三年十一月二
    十日離開台灣前往大陸時，曾將現金二百萬元委託給被告保管，期間曾電囑被告
    代為撥匯一百三十萬元給案外人甲○○及五十萬元給丁○○，惟甲○○否認有收
    到一百三十萬元，且丙○○迄未提出曾經匯款之事證為其論據。訊據被告丙○○
    堅決否認右揭犯行，辯稱：乙○○並無將二百萬元現金交由其保管，而其曾以自
    己所有之金錢匯款給甲○○，其並無侵占或背信等語。經查：自訴人雖主張曾將
    二百萬元現金委託被告保管，惟並未提出任何證據以實其說，原屬有疑；復以證
    人甲○○於本院審理時證稱：「（有無於八十四年三月間用電話借款八十萬元？
    ）沒有」、「（有無在八十五年三月再度向乙○○借款？）沒有」、「（丙○○
    有無匯款？）他並沒有匯款，是乙○○寄存證信函給我，我才知道有丙○○這個
    人」、「我妹妹曾向我借過帳戶，說有人要匯款給乙○○及我妹妹」、「（有無
    向乙○○借錢？）沒有」等語，及證人丁○○於本院審理時證稱：「（是否認識
    乙○○？）在大陸見過面」、「（有無生意及金錢往來？）沒有，而且我也不認
    識丙○○」、「（乙○○有無匯五十萬元到你板橋市農會帳戶？）沒有」等語，
    足見證人甲○○、丁○○均無向自訴人借款或有金錢上往來，是自訴人指訴因甲○○向其借款及丁○○與其有金錢上往來，而委託被告代為電匯共一百八十萬元
    等情，自不足採。從而，被告既未代自訴人保管二百萬元，自無受託處分二百萬
    元之信任關係存在，即難認被告有何侵占或背信之犯行。
四、綜上所述，被告辯稱並未受自訴人委託保管或處分二百萬元等語，應屬可採，此
    外復查無其他積極之證據足以證明被告有何自訴人所指侵占或背信之犯行，既不
    能證明被告犯罪，爰依法為無罪判決之諭知。
五、自訴人經合法傳喚無正當理由不到庭，爰不待其陳述逕行判決。
據上論斷，應依刑事訴訟法第三百三十一條第一項、第三百四十三條、第三百零一條
第一項，判決如主文。
中      華      民      國      八十九    年      五    月    二十九    日
                                      臺灣台中地方法院刑事第七庭
                                          法  官  簡  源  希
右正本證明與原本無異。
如不服本判決，應於判決送達後十日內向本院提出上訴狀，上訴於臺灣高等法院臺中
分院( 須附繕本 )。
                                          書記官
中      華      民      國      八十九    年      五    月    二十九    日


司法院資訊處製作；財團法人民間司法改革基金會備份。
